---
title: "Society Conscience"
output: html_document
---

Motivación
------------
El objetivo de esta práctica es conocer o intentar averiguar la conscienciación de las personas sobre los exploits que aparecen a diario en diversas plataformas. Para medir esta "conscienciacion" extraeremos datasets de [Twitter](https://twitter.com/?lang=es) y de [ExploitDB](https://www.exploit-db.com/)

Obtención de datos - ExploitDB
------------------------------

Obtenemos el fichero CSV mediante la función:

*get_exploitdb_All <- function() {
  csv <- RCurl::getURL("https://raw.githubusercontent.com/offensive-security/exploit-database/master/files.csv")
  db <- read.csv(text = csv,stringsAsFactors = F)
  return(db)
}*


```{r setup, include=FALSE}
knitr::opts_chunk$set(echo = TRUE)
```
```{r, include=TRUE, echo=FALSE}
devtools::install_github("mrcllbr/SoCoTools")
```

## ExploitDB 

A continuación, se muestran gráficos de las vulnerabilidades:

* Gráfico de vulnerabilidades según la plataforma en un periodo de 7 dias teniendo en cuenta la fecha actual.
* Vulnerabilidades 
* Gráfico de vulnerabilidades según el tipo de ataque (dos,remote..)

```{r,echo=FALSE, fig.width=15}
csv <- SoCoTools::get_exploitdb_All()
exploits_platform<-SoCoTools::get_platform_stats(7,10,csv)
par(mfrow=c(1,2),mar=c(1,0,1,0)) #top, left, bottom,right
pie(exploits_platform$n,labels = paste(exploits_platform$platform,exploits_platform$percent,"%",sep=" "), col=rainbow(length(exploits_platform$n)),main="Plataformas (7dias)")
exploits_platform<-SoCoTools::get_platform_stats(Inf,7,csv)
pie(exploits_platform$n,labels = paste(exploits_platform$platform,exploits_platform$percent,"%",sep=" "), col=rainbow(length(exploits_platform$n)),main="Plataformas (All-Time)")
```

```{r,echo=FALSE, fig.width=15}
exploits_type<-SoCoTools::get_type_stats(Inf,10,csv)
par(mfrow=c(1,2),mar=c(1,0,1,0)) #top, left, bottom,right
pie(exploits_type$n,labels = paste(exploits_type$type,exploits_type$percent,"%",sep=" "), col=rainbow(length(exploits_type$n)),main="Tipo de Exploits (All-Time)")
exploits_subtype<-SoCoTools::get_subtype_stats(Inf,10,csv)
pie(exploits_subtype$n,labels = paste(exploits_subtype$subtype,exploits_subtype$percent,"%",sep=" "), col=rainbow(length(exploits_subtype$n)),main="Subtipo de Exploits (All-Time)")
```

```{r,echo=FALSE}
exploits_author<-SoCoTools::get_author_stats(Inf,10,csv)
pie(exploits_author$n,labels = paste(exploits_author$author,exploits_author$percent,"%",sep=" "), col=rainbow(length(exploits_author$n)),main="Autores (All-Time)")
```



Obtención de datos - Twitter
------------------------------

Análisis de resultados
-------------------------------



